臺灣高雄地方法院刑事判決　　　　　　　99年度易字第2347號
公　訴　人　臺灣高雄地方法院檢察署檢察官
被　　　告　許林素霞
上列被告因竊盜案件，經檢察官提起公訴（99年度偵字第30919
號），本院判決如下：
    主  文
許林素霞犯竊盜罪，處拘役貳拾日，如易科罰金，以新臺幣壹仟
元折算壹日。
    事  實
一、許林素霞意圖為自己不法之所有，於民國99年9月23日上午1
    1 時10分許，在高雄市前鎮區○○○路、中安路路口（即R4
    A2號捷運站出口處）之中安路路邊，趁四下無人注意之際，
    徒手竊取旭德營造工程有限公司（下稱旭德公司）因承攬中
    安路路型改善工程，而放置在上開地點之紐澤西護欄上之安
    全警示燈23個（價值約新臺幣3,450 元），得手後，許林素
    霞將竊得之安全警示燈2 個放置其所騎乘之車號DDR-346 號
    機車前踏板處之水桶中，另21個則收集在一塑膠袋內，而於
    正欲運離現場之同日上午11時16分許，為接獲民眾報案趕抵
    現場之員警當場查獲，並扣得許林素霞竊得之前揭安全警示
    燈23個（業經發還）。
二、案經高雄市政府警察局前鎮分局移送臺灣高雄地方法院檢察
    署檢察官偵查起訴。
    理  由
一、本判決所引用之證據資料（詳後引用之各項證據），其中係
    屬傳聞證據部分，縱無刑事訴訟法第159 條之1 至第159 條
    之4 或其他規定之傳聞證據例外情形，因均經當事人於法院
    調查證據時，知有第159 條第1 項不得為證據之情形，而未
    於言詞辯論終結前聲明異議，本院審酌上開證據作成時並無
    不合法定程序之情形，認為適當，依刑事訴訟法第159 條之
    5 第1 項、第2 項之規定，為傳聞法則之例外，應有證據能
    力。
二、訊據被告許林素霞矢口否認有何竊盜安全警示燈之犯行，辯
    稱：伊於當時只是見路邊有散落之安全警示燈，好意將散落
    之警示燈撿在一起，並非要竊盜的云云。經查：被告於上開
    時、地竊取安全警示燈之事實，業經證人即被害人公司員工
    陳世昌於警詢中證稱：「經警方前往當場在中山路與中安路
    R4A 捷運站2 號出口旁查涉許林素霞，並在機車上水桶及地
    上透明塑膠袋查獲以拆卸偷竊得手之安全警示燈23個，是旭
    德公司所有架設在工程路段之紐澤西護欄上」等語（見警卷
    3 頁），並有高雄市政府警察局前鎮分局草衙所扣押筆錄、
    贓物認領保管單各1 份、及查獲現場照片10幀在卷可證（見
    警卷7-10、16-20 頁），參以被告確實有將扣案之安全警示
    燈撿拾放入塑膠袋內，及其機車踏板前之水桶內一情，亦經
    被告於警詢、本院審理中坦承不諱（見警卷1 頁背面至2 頁
    ，本院易字卷21背面、22頁），並於警詢、偵查中自承：安
    全警示燈是要回收，拿去資源回收場販賣等語明確（見警卷
    1 頁背面、偵卷5 頁），雖其嗣後翻異前詞，於本院審理中
    辯稱：僅好意係將散落一地的安全警示燈撿拾放在一起，無
    竊盜之意云云，然縱安全警示燈有散落情形，若為路人安全
    著想，被告大可將安全警示燈集中一處即可，實無必要將安
    全警示燈放入塑膠袋及自己機車上水桶內，是被告上開辯解
    ，顯係卸責之詞，無從採信，綜上所述，本件事證明確，被
    告竊盜之犯行，已堪認定。
三、核被告所為，係犯刑法第320 條第1 項竊盜罪。爰審酌被告
    任意竊取他人財物，造成他人財物上之損害，自屬可議，並
    犯後否認犯行之態度，復念及被告前無前科，有臺灣高等法
    院被告前案紀錄表各1 份在卷可證，及所竊得之上開財物價
    值非鉅等一切情狀，量處如主文所示之刑，並諭知易科罰金
    之折算標準。
據上論斷，應依刑事訴訟法第299 條第1 項前段，刑法第320 條
第1 項、第41條第1 項前段，刑法施行法第1 條之1 ，判決如主
文。
本案經檢察官陳威呈到庭執行職務。
中    華    民    國   100    年    1     月    21    日
                    刑事第一庭    法  官  陳億芳
以上正本證明與原本無異。
如不服本判決應於收受本判決後10日內向本院提出上訴書狀，並
應敘述具體理由，如未敘述上訴理由者，應於上訴期間屆滿後20
日內補提理由書狀於本院（均須按他造當事人之人數附繕本）「
切勿逕送上級法院」。
中    華    民    國   100    年    1     月    24    日
                                  書記官  鄭於珮
附錄本案判決論罪科刑法條：
中華民國刑法第320條
（普通竊盜罪、竊佔罪）
意圖為自己或第三人不法之所有，而竊取他人之動產者，為竊盜
罪，處5  年以下有期徒刑、拘役或 5 百元以下罰金。
意圖為自己或第三人不法之利益，而竊佔他人之不動產者，依前
項之規定處斷。
前二項之未遂犯罰之。